Inventaris van het archief van het Nederlands Beheersinstituut, beheersdossiers beginnend met de letters X, Y en Z
Nationaal Archief, Den Haag
- Serie 'Zegerius, M. - Zimmern, M.B.'
  - Zimmermann, B., Gross Hessen, 197679
  - Zimmermann, C.F.W., Amsterdam, 197680
  - Zimmermann, C.L., Amsterdam, 197681
  - Zimmermann, D.J., Amsterdam, 197682
  - Zimmermann, E., Guebweiler, 197683
  - Zimmermann, E., Köln, 197684
  - Zimmermann, E., Viersen [PE67 5010], ---
    Onderdeel van een omslag met meerdere dossiers. Deze omslag is aan te vragen via archiefinventaris 2.09.16.02, inventarisnummer 4353, ten name van Boes, H.
  - Zimmermann, F., Neubistritz, 197685
  - Zimmermann, F., Geleen, 197686
  - Zimmermann, F., San Francisco [WE 2845], ---
    Onderdeel van een omslag met meerdere dossiers. Deze omslag is aan te vragen via archiefinventaris 2.09.16.03, inventarisnummer 6144, ten name van Dorrie, H.H.A.
  - Zimmermann, F.W., Wuppertal, 197688
  - Zimmermann, G.M., Amsterdam, 197687
  - Zimmermann, H., Kerkrade, 197701
  - Zimmermann, H.C.O., Amsterdam, 197691
  - Zimmermann, H.C.O., Sendang [PD1 635], ---
    Onderdeel van een omslag met meerdere dossiers. Deze omslag is aan te vragen via archiefinventaris 2.09.16.03, inventarisnummer 4573, ten name van Coevorden, J.N. van
  - Zimmermann, H.H., Utrecht, 197692
  - Zimmermann, H.M.W., Amsterdam, 197693
  - Zimmermann, H.R., Berlin, 197671
  - Zimmermann, J., Mannheim, 197695
  - Zimmermann, J., Mannheim, 197696
  - Zimmermann, J., Broichweiden, 197697
  - Zimmermann, J., Aachen, 197698
  - Zimmermann, J. [PE2 1527], ---
    Onderdeel van een omslag met meerdere dossiers. Deze omslag is aan te vragen via archiefinventaris 2.09.16.01, inventarisnummer 2110, ten name van Alting, F.H.
  - Zimmermann, J., Wien [WE 8284], ---
    Onderdeel van een omslag met meerdere dossiers. Deze omslag is aan te vragen via archiefinventaris 2.09.16.01, inventarisnummer 6490, ten name van Andrej, P.
  - Zimmermann, J.F., Haarlem, 197699
  - Zimmermann, J.P., Herzogenrath, 197700
  - Zimmermann, K., Ostrich a/d Rhein, 197702
  - Zimmermann, K., Amersfoort, 197703
  - Zimmermann, M., Kerkrade, 197704
  - Zimmermann, M., Kerkrade [WFV 6937], ---
    Onderdeel van een omslag met meerdere dossiers. Deze omslag is aan te vragen via archiefinventaris 2.09.16.02, inventarisnummer 5888, ten name van Borkowitz, J.
  - Zimmermann, M.E., Zeist, 197705
  - Zimmermann, M.E., Zeist [WFV 3212], ---
    Onderdeel van een omslag met meerdere dossiers. Deze omslag is aan te vragen via archiefinventaris 2.09.16.04, inventarisnummer 5689, ten name van Ferfers, J.J.W.G.
  - Zimmermann, M.J.H., Arnhem, 197706
  - Zimmermann, P., Rotterdam, 197707
  - Zimmermann, P., Kerkrade [WFV 7295], ---
    Onderdeel van een omslag met meerdere dossiers. Deze omslag is aan te vragen via archiefinventaris 2.09.16.02, inventarisnummer 5906, ten name van Berikhoven, M.M.
  - Zimmermann, P.G.E., Berlin [WE 3897], ---
    Onderdeel van een omslag met meerdere dossiers. Deze omslag is aan te vragen via archiefinventaris 2.09.16.01, inventarisnummer 6221, ten name van Alexander, K.
  - Zimmermann, W., Berlin [PE67 573], ---
    Onderdeel van een omslag met meerdere dossiers. Deze omslag is aan te vragen via archiefinventaris 2.09.16.01, inventarisnummer 4126, ten name van Amstleven
  - Zimmermann-Fairbank, F.E., Den Haag, 197708
  - Zimmermann-Geersen, J., Ilmenau, 197709
  - Zimmermann-Kirschbaum, M.H., Maastricht, 197710
  - Zimmermann-Tollik, W.E. [PE2], ---
    Onderdeel van een omslag met meerdere dossiers. Deze omslag is aan te vragen via archiefinventaris 2.09.16.01, inventarisnummer 2070, ten name van Altorf van de Toorn, P.J.
  - Zimmermann-Vermeulen, J.W., Amsterdam, 197711
  - Zimmermann-Vois, A.M., Utrecht, 197712
  - Zimmermans, R., Eindhoven, 197713
  - Zimmern, H., New York, 198724
  - Zimmern, H., New York [WE 4561], ---
    Onderdeel van een omslag met meerdere dossiers. Deze omslag is aan te vragen via archiefinventaris 2.09.16.10, inventarisnummer 6258, ten name van Metzger, K.
  - Zimmern, M.B., Amsterdam, 197714
- Serie 'Zimmern-Swirsky, R. - Zwaaf, A.'
  - Zimmern-Swirsky, R., Amsterdam [DN 1836], ---
    Dit dossier betreft ook: Munk, J.
  - Zimmet, M., Korntal [WE 2593], ---
    Onderdeel van een omslag met meerdere dossiers. Deze omslag is aan te vragen via archiefinventaris 2.09.16.04, inventarisnummer 6126, ten name van Einstein, B.
  - Zimner, P., Heerlen, 197715
  - Zimnik, H., Giekerk, 197716
  - Zimnik, H., Boekelo [WFV 3928], ---
  - Zimnik, R., Usselo, 197672
  - Zinader, D.S., Eindhoven, 197717
  - Zinader, D.S., Eindhoven [WFV 404], ---
  - Zindel, H., Gdansk [PD6 11], ---
    Onderdeel van een omslag met meerdere dossiers. Deze omslag is aan te vragen via archiefinventaris 2.09.16.02, inventarisnummer 4823, ten name van Brauns, W.
  - Zindel, H.C., Den Haag, 197718
  - Zindel, J.J., Amsterdam, 197719
  - Zinderen, F.J.G., Arnhem, 197721
  - Zinderen, F.J.G., Arnhem [PE10 435], ---
    Onderdeel van een omslag met meerdere dossiers. Deze omslag is aan te vragen via archiefinventaris 2.09.16.06, inventarisnummer 2308, ten name van Hoffman-Kistemaker, J.A.
  - Zinderen, J. van, Beetsterzwaag, 197720
  - Zinderen-Bos, L. van, Arnhem [WF 492], ---
    Onderdeel van een omslag met meerdere dossiers. Deze omslag is aan te vragen via archiefinventaris 2.09.16.01, inventarisnummer 6541, ten name van Almreiter, J.
  - Zinger, A., Den Haag, 197722
  - Zinger, A., Den Haag [PE2 2399], ---
    Onderdeel van een omslag met meerdere dossiers. Deze omslag is aan te vragen via archiefinventaris 2.09.16.01, inventarisnummer 2136, ten name van Alphenaar, C.W.
  - Zinger, D., Amsterdam, 197723
  - Zinger, H., Havelte, 197724
  - Zinger, J., Spier, 197725
  - Zinger, J., Amsterdam, 197727
  - Zinger, P., Utrecht, 197729
  - Zinger, P. de, Amsterdam, 197728
  - Zinger, R., Assen, 197730
  - Zinger-Winkelman, M., Hilversum, 197731
  - Zingraff, T., Den Haag, 197732
  - Zingraven, H., Kleinringe [WE 4427], ---
    Onderdeel van een omslag met meerdere dossiers. Deze omslag is aan te vragen via archiefinventaris 2.09.16.01, inventarisnummer 6246, ten name van Allrutz, L.D.
  - Zink Industrie, Duisburg, 197733
  - Zink, A., Velp, 197734
  - Zink, A., Velp [WFV 2561], ---
    Onderdeel van een omslag met meerdere dossiers. Deze omslag is aan te vragen via archiefinventaris 2.09.16.03, inventarisnummer 5655, ten name van Darley, M.J.
  - Zink, B., 's Heerenberg, 197735
  - Zink, E., Heerlen, 197736
  - Zink, E., Heerlen, 197737
  - Zink, E., Chatelineau [PE40 2711], ---
    Onderdeel van een omslag met meerdere dossiers. Deze omslag is aan te vragen via archiefinventaris 2.09.16.12, inventarisnummer 3838, ten name van Rautert, W.
  - Zink, E., Heerlen [WFV 3070], ---
    Onderdeel van een omslag met meerdere dossiers. Deze omslag is aan te vragen via archiefinventaris 2.09.16.02, inventarisnummer 5691, ten name van Becker, M.M.
  - Zink, F., Heerlen, 197738
  - Zink, F., Heerlen [WFV 5683], ---
    Onderdeel van een omslag met meerdere dossiers. Deze omslag is aan te vragen via archiefinventaris 2.09.16.02, inventarisnummer 5815, ten name van Bram, F.
  - Zink-Achener, J.M., 197749
  - Zink-Pasche, A.J., Rheinhausen, 197748
  - Zink-Ruckmann, A.W., Amsterdam, 197739
  - Zinkann, R.F., Den Haag, 197740
  - Zinke, A. (Kindje Jezusgesticht), Well [WFV 5581], ---
    Onderdeel van een omslag met meerdere dossiers. Deze omslag is aan te vragen via archiefinventaris 2.09.16.01, inventarisnummer 5811, ten name van Auer, M.C. (Zusters Franciscanessen van de H. Joseph)
  - Zinken, H.J., Brunssum, 197741
  - Zinken, J.G., Venlo, 197742
  - Zinkindustrie AG, Duisburg, 197743
  - Zinkower, C., Amsterdam, 197744
  - Zinn, A.W., Den Helder [WFV 4457], ---
    Onderdeel van een omslag met meerdere dossiers. Deze omslag is aan te vragen via archiefinventaris 2.09.16.03, inventarisnummer 5756, ten name van Cordes, F.O.H.
  - Zinn, S., New York, 198723
  - Zinnekeveld, H.M., Amsterdam, 197745
  - Zinnemers, D., Gorssel, 197746
  - Zinnemers, D., Gorssel [PE10 1774], ---
  - Zinnemers, G., Velp, 197747
  - Zinnen, M.H.A. van, Roosendaal [PE14 1431], ---
    Onderdeel van een omslag met meerdere dossiers. Deze omslag is aan te vragen via archiefinventaris 2.09.16.04, inventarisnummer 2470, ten name van Forstner, L.
  - Zinnen, P.F., Rotterdam, 197750
  - Zinner, E.O., Den Haag, 197751
  - Zinner, E.O., Den Haag [WFG 1751], ---
    Onderdeel van een omslag met meerdere dossiers. Deze omslag is aan te vragen via archiefinventaris 2.09.16.03, inventarisnummer 5446, ten name van Dijkhuizen-Klug, A.
  - Zinngraff, J.J., Starnberg [DS 5284], ---
    Onderdeel van een omslag met meerdere dossiers. Deze omslag is aan te vragen via archiefinventaris 2.09.16.01, inventarisnummer 3173, ten name van Assmann, M.L.
  - Zinsen, J., Kohlscheid [DS 4078], ---
    Onderdeel van een omslag met meerdere dossiers. Deze omslag is aan te vragen via archiefinventaris 2.09.16.02, inventarisnummer 3063, ten name van Behling, N.
  - Zinser, W., Frankfurt am Main, 197752
  - Zint, J., 197753
  - Zint, J., Maarssen, 197754
  - Zintl, K., Java [WE 4571], ---
    Onderdeel van een omslag met meerdere dossiers. Deze omslag is aan te vragen via archiefinventaris 2.09.16.03, inventarisnummer 6254, ten name van Cohn, G.
  - Zinzen, J., Aachen [WE 1908], ---
    Onderdeel van een omslag met meerdere dossiers. Deze omslag is aan te vragen via archiefinventaris 2.09.16.02, inventarisnummer 6065, ten name van Bohm-Singer, S.
  - Zinzen, P.H., Voerendaal, 197755
  - Zinzen, P.H. [WN 834], ---
    Onderdeel van een omslag met meerdere dossiers. Deze omslag is aan te vragen via archiefinventaris 2.09.16.01, inventarisnummer 5272, ten name van Antonius-van Bemmelen, J.B.
  - Zinzen-Schafer, A.M., Gernsheim/Rhein [DS 3175], ---
    Onderdeel van een omslag met meerdere dossiers. Deze omslag is aan te vragen via archiefinventaris 2.09.16.01, inventarisnummer 2975, ten name van Aero-Bank NV
  - Ziolkowski, B.J.M., Maagdenburg, 197756
  - Ziolkowsky, B.J.M., Maagdenburg [PE40 5167], ---
  - Zion, H., Hengelo, 197757
  - Zion, I., Den Haag, 197758
  - Zion, R. [PD2 732], ---
    Onderdeel van een omslag met meerdere dossiers. Deze omslag is aan te vragen via archiefinventaris 2.09.16.06, inventarisnummer 4721, ten name van Hymans, E.M.
  - Zion-Buschoff, A., Den Haag, 197759
  - Zion-Gans, B., Eibergen, 197760
  - Zion-Strupp, E., Den Haag, 197761
  - Zipf, E., Amsterdam [DS 4736], ---
    Onderdeel van een omslag met meerdere dossiers. Deze omslag is aan te vragen via archiefinventaris 2.09.16.01, inventarisnummer 3131, ten name van Aalst, A. van
  - Zipfel, F., Gelsenkirchen, 197762
  - Zipfel, P., Denekamp, 197763
  - Zipfel-Agter, A., Gelsenkirchen [PE67 4495], ---
    Onderdeel van een omslag met meerdere dossiers. Deze omslag is aan te vragen via archiefinventaris 2.09.16.02, inventarisnummer 4328, ten name van Bijl-Hellmann, N.
  - Zipfinger, F.J., Heerlen [WFV 1140], ---
  - Zipfinger, P.J., Heerlen, 197764
  - Zipp, M.D., Haarlem [PE28 6211], ---
  - Zipp, M.D.C., Haarlem, 197765
  - Zipp-Hangjas, M.H.C., Haarlem, 197766
  - Zipp-Hangjas, M.H.C., Haarlem [PE28 190], ---
  - Zippel, K.E., Hamburg [PE67 4408], ---
    Onderdeel van een omslag met meerdere dossiers. Deze omslag is aan te vragen via archiefinventaris 2.09.16.01, inventarisnummer 4322, ten name van Alexander, A.
  - Zippenfeld, J., Aachen [WE 8656], ---
    Onderdeel van een omslag met meerdere dossiers. Deze omslag is aan te vragen via archiefinventaris 2.09.16.01, inventarisnummer 6500, ten name van Altmann, B.
  - Zipper, F.A., Amstelveen, 197767
  - Ziranek, E. [PE67 2911], ---
    Onderdeel van een omslag met meerdere dossiers. Deze omslag is aan te vragen via archiefinventaris 2.09.16.01, inventarisnummer 4238, ten name van Arends-Slaghuis, B.
  - Ziranek, F., Brunssum, 197768
  - Ziranek, F., Marl [PE67 4357], ---
  - Zirbi, P., Nieuwenhagen, 197769
  - Zirbs, M.L., Wien, 197770
  - Zirener, A., Eindhoven, 197771
  - Zirilli, D., Genoa [PE67 3768], ---
    Onderdeel van een omslag met meerdere dossiers. Deze omslag is aan te vragen via archiefinventaris 2.09.16.02, inventarisnummer 4285, ten name van Bothmer, F. von
  - Zirkel, W., Geleen, 197772
  - Zirkler, P., Kassel, 197773
  - Zirkzee, D., Groningen, 197774
  - Zirkzee, D., Groningen [PE27 168], ---
    Onderdeel van een omslag met meerdere dossiers. Deze omslag is aan te vragen via archiefinventaris 2.09.16.02, inventarisnummer 3350, ten name van Bakker, N.H.
  - Zirkzee, J.W., Leiden, 197776
  - Zirkzee, L.H.J., Hilversum, 197777
  - Zirkzee, N.J.G., Utrecht, 197775
  - Zirkzee-Jansen, H., Haarlem, 197778
  - Zirn, C., Kobe [DS 3546], ---
    Onderdeel van een omslag met meerdere dossiers. Deze omslag is aan te vragen via archiefinventaris 2.09.16.02, inventarisnummer 3009, ten name van Beckers-Friedrichsmeier, C.F.M.
  - Zischg, E.C., Soest, 197779
  - Zischg, E.C., Soestdijk [PE54 4701], ---
  - Zischka-Rose, M., London [WE 3269], ---
    Onderdeel van een omslag met meerdere dossiers. Deze omslag is aan te vragen via archiefinventaris 2.09.16.01, inventarisnummer 6172, ten name van Altmann, L.D.
  - Ziska, A.W., Amsterdam, 197780
  - Ziska, A.W., Oelsnitz [PE1 387], ---
    Onderdeel van een omslag met meerdere dossiers. Deze omslag is aan te vragen via archiefinventaris 2.09.16.02, inventarisnummer 3246, ten name van Barthel, P.E.
  - Zitari, (Tabakshandel) NV, Amsterdam, 197781
  - Zitman, J.M., Oegstgeest, 197782
  - Zitman, M.E., Oegstgeest, 197783
  - Zitman, T., Leiden, 197784
  - Zitman, T., Leiden [PE39 901], ---
  - Zitman, T.L.J., Zoeterwoude, 197785
  - Zitselsberger, J., München [PE23 2040], ---
    Onderdeel van een omslag met meerdere dossiers. Deze omslag is aan te vragen via archiefinventaris 2.09.16.02, inventarisnummer 2587, ten name van Bekker, J.
  - Zitsen, M.A., Susteren, 197788
  - Zitsen, M.A., Sittard [WFV 7264], ---
    Onderdeel van een omslag met meerdere dossiers. Deze omslag is aan te vragen via archiefinventaris 2.09.16.02, inventarisnummer 5900, ten name van Broistedt, I.
  - Zitsen-Wolters, J., Kerkrade, 197789
  - Zitteren, A. van, Echt, 197790
  - Zitvast, A.J., Leiden, 197791
  - Zitzen, J., Waubach [DM 1867], ---
  - Zitzen, W., Mariadorf, 197792
  - Zitzen-Wolters, J., Kerkrade [WFV 1525], ---
    Onderdeel van een omslag met meerdere dossiers. Deze omslag is aan te vragen via archiefinventaris 2.09.16.04, inventarisnummer 5595, ten name van Frensdorf, W.K.
  - Zitzen-Wolters, M.J., Kerkrade [PE40 3225], ---
  - Zitzewitz Bornzin-van der Wijck, H.W.E. von, 197793
  - Zitzewitz Bornzin-van der Wijck, H.W.E. von, Gross-Dülson [PE54 6294], ---
  - Zitzewitz, G.B.W.T. von, Berlin-Charlottenburg [WE 5213], ---
    Onderdeel van een omslag met meerdere dossiers. Deze omslag is aan te vragen via archiefinventaris 2.09.16.01, inventarisnummer 6300, ten name van Aliotti-Spartali, B.
  - Zitzewitz-van Bandel, S. von, Aumühle, 197786
  - Zitzmann-Hartveld, F.H., Maarn, 197787
  - Zlabinger, K., Eschenbach, 197794
  - Zlabinger, K., Echsenbach [WE 2858], ---
    Onderdeel van een omslag met meerdere dossiers. Deze omslag is aan te vragen via archiefinventaris 2.09.16.01, inventarisnummer 6147, ten name van Amon, V.
  - Zlatarow-Hoyos, M., Rome, 197795
  - Zlikowski, F.W., Haarlem, 197851
  - Zloch, C.F., Den Haag, 197853
  - Zloch, F.A., Amsterdam, 197850
  - Zloch, J.H., Amsterdam, 197852
  - Zloch, T.A., Amsterdam [PD1 442], ---
    Onderdeel van een omslag met meerdere dossiers. Deze omslag is aan te vragen via archiefinventaris 2.09.16.02, inventarisnummer 4557, ten name van Belinfante, A.A.
  - Zloch, Z., Deventer [PE1 3980], ---
    Onderdeel van een omslag met meerdere dossiers. Deze omslag is aan te vragen via archiefinventaris 2.09.16.02, inventarisnummer 3328, ten name van Berg, L.R.
  - Zloch-Lelyveld, H., Den Haag, 197796
  - Zmiewski, F.P., Gelsenkirchen, 197797
  - Znamiecki, A., New York [PE67 1688], ---
  - Zobalnik, E.J., Heerlen, 197798
  - Zobalnik, F.S., Heerlen, 197799
  - Zobel, O.H.W., Apeldoorn, 197800
  - Zobel, W.J.F., Apeldoorn, 197801
  - Zobel, W.J.F., Apeldoorn [PE8 390], ---
    Onderdeel van een omslag met meerdere dossiers. Deze omslag is aan te vragen via archiefinventaris 2.09.16.01, inventarisnummer 2297, ten name van Achterkamp, G.
  - Zobel, W.J.F., Hoog-Soeren [WFV 7262], ---
  - Zody, E.M., Apeldoorn, 197802
  - Zody, L., Den Haag, 197803
  - Zoebl-Hofmans, M.E., Rotterdam, 197804
  - Zoebl-Hofmans, M.E., Rotterdam [WFR 198], ---
  - Zoelen, A. van, Geldermalsen, 197885
  - Zoelen, H. van, Ommeren, 197886
  - Zoelen, H.G. van, Amsterdam, 197887
  - Zoelen, J. van, Utrecht, 197888
  - Zoelen, J. van, Amsterdam, 197889
  - Zoelen, J. van, Utrecht [PE54 783], ---
  - Zoelen, M.W. van, Geldermalsen, 197890
  - Zoelen, M.W. van, Geldermalsen [PE10 2158], ---
    Onderdeel van een omslag met meerdere dossiers. Deze omslag is aan te vragen via archiefinventaris 2.09.16.02, inventarisnummer 2343, ten name van Bluemink, H.
  - Zoelen, P. van, Amsterdam, 197891
  - Zoelen, T.J.J. van, Heemstede, 197892
  - Zoelen, W. van, Amsterdam, 197893
  - Zoellner, R.T. [DS 5773], ---
    Onderdeel van een omslag met meerdere dossiers. Deze omslag is aan te vragen via archiefinventaris 2.09.16.02, inventarisnummer 3232, ten name van Baur, Gebr. (Glasindustrie)
  - Zoen-Raad, J.H. van, Voorhout, 197894
  - Zoer, H., Odoorn, 197895
  - Zoer, J., Coevorden, 197896
  - Zoer, J., Odoorn, 197897
  - Zoer, J., Haalweide [PE27 2616], ---
  - Zoer, R., Emmen, 197898
  - Zoer, W., Bracht, 197900
  - Zoer-Vennink, J., Amsterdam, 197899
  - Zoers, W., Bracht [PD57 209], ---
  - Zoest, A. van, Hellevoetsluis [PD46 71], ---
    Onderdeel van een omslag met meerdere dossiers. Deze omslag is aan te vragen via archiefinventaris 2.09.16.01, inventarisnummer 5170, ten name van Appel, A.
  - Zoest, F.A. van, Haarlem, 197821
  - Zoest, G. van, Mülheim [KLP 994], ---
    Onderdeel van een omslag met meerdere dossiers. Deze omslag is aan te vragen via archiefinventaris 2.09.16.06, inventarisnummer 4541, ten name van Hirschfeld, E.
  - Zoest, H., Deventer, 197901
  - Zoest, H.P. van, Leiden, 197902
  - Zoest, J., Amsterdam, 197818
  - Zoest, L., Den Haag, 197819
  - Zoest, M., Rotterdam, 197820
  - Zoest, T.A. van, Haarlem [PE28 1951], ---
    Onderdeel van een omslag met meerdere dossiers. Deze omslag is aan te vragen via archiefinventaris 2.09.16.10, inventarisnummer 3464, ten name van Middel, W.
  - Zoest-Jacobs, S., Den Haag, 197822
  - Zoest-Jacobs, S., Den Haag [PD2 771], ---
  - Zoest-van der Sluis, A., Amsterdam [PD1 432], ---
  - Zoet, A.E., Haarlem, 197823
  - Zoet, J. de, Naaldwijk, 197824
  - Zoet, J.A., Haarlem, 197825
  - Zoet, S., Beverwijk, 197826
  - Zoet, S., Uitgeest, 197827
  - Zoet, S., Beverwijk [PE28 6686], ---
  - Zoet-Wemmers, M.C., Den Haag, 197828
  - Zoetbrood, B.H., Heerlen, 197829
  - Zoetbrood, H., Schaesberg, 197830
  - Zoetbrood, J., Arnhem [PE10 2602], ---
    Onderdeel van een omslag met meerdere dossiers. Deze omslag is aan te vragen via archiefinventaris 2.09.16.01, inventarisnummer 2356, ten name van Aldag, K.H.
  - Zoete, A. de, Hillegersberg, 197831
  - Zoete, A.H. de, Hillegersberg, 197832
  - Zoete, A.H. de, Rotterdam [PD3 574], ---
    Onderdeel van een omslag met meerdere dossiers. Deze omslag is aan te vragen via archiefinventaris 2.09.16.02, inventarisnummer 4756, ten name van Bender-Bacher, E.
  - Zoete, B.P. de, Den Haag, 197833
  - Zoete, G.W. de, Bussum, 197834
  - Zoete, G.W. de, Bussum [PE36 1281], ---
    Onderdeel van een omslag met meerdere dossiers. Deze omslag is aan te vragen via archiefinventaris 2.09.16.02, inventarisnummer 3611, ten name van Baas, F.
  - Zoete, H.J.W. de, Den Haag, 197835
  - Zoete, H.R., Arnhem, 197836
  - Zoete, I. de, Amsterdam, 197837
  - Zoete, I. de, Amsterdam, 197838
  - Zoete, I. de, Amsterdam [PD1 1114], ---
    Onderdeel van een omslag met meerdere dossiers. Deze omslag is aan te vragen via archiefinventaris 2.09.16.02, inventarisnummer 4583, ten name van Biesland-Wijnberge (Bouwonderneming)
  - Zoete, J. de, Den Haag, 197839
  - Zoete, J.H. de, Den Haag, 197840
  - Zoete, M. de, Amsterdam, 197841
  - Zoete, M.F.H. de, Den Haag, 197842
  - Zoete, N. de, Leidschendam, 197843
  - Zoete, R. de, Amsterdam [PD1 2193], ---
  - Zoete, R. de, Amsterdam [PD1 2359], ---
    Onderdeel van een omslag met meerdere dossiers. Deze omslag is aan te vragen via archiefinventaris 2.09.16.02, inventarisnummer 4615, ten name van Birken, G.
  - Zoete, S., Amsterdam, 197844
  - Zoete, S. de, Amsterdam [PD1 3058], ---
  - Zoete, S. de, Bussum [PE36 2588], ---
  - Zoete, W. de, Den Haag, 197845
  - Zoete, W.S.J. de, Hilversum, 197846
  - Zoetebier, J., Kampen, 197847
  - Zoeteman, A.C., Zuidland, 197848
  - Zoeteman, A.H., Zuidland, 197849
  - Zoeteman, A.H., Zuidland [PE3 1309], ---
    Onderdeel van een omslag met meerdere dossiers. Deze omslag is aan te vragen via archiefinventaris 2.09.16.01, inventarisnummer 2267, ten name van Asten-Bartels, H. van
  - Zoeteman, B., Zuidlaren, 197854
  - Zoeteman, B., Heelerheide [WFN 621], ---
    Onderdeel van een omslag met meerdere dossiers. Deze omslag is aan te vragen via archiefinventaris 2.09.16.03, inventarisnummer 5462, ten name van Dalen, J.K. van
  - Zoeteman, B., Zuidland [PE2 2498], ---
    Onderdeel van een omslag met meerdere dossiers. Deze omslag is aan te vragen via archiefinventaris 2.09.16.02, inventarisnummer 6565, ten name van Berger, R.
  - Zoeteman, J.R., Nieuw-Beijerland, 197856
  - Zoetemeijer, B.J., Rotterdam, 197855
  - Zoetemeijer, B.J., Voorburg, 197857
  - Zoetemeyer, L.J., Brielle, 197858
  - Zoetemeyer, L.J., Brielle, 197859
  - Zoeten, W. de Fa., Amsterdam, 197860
  - Zoeter, J.J., Rotterdam, 197861
  - Zoeter, T., Rotterdam, 197862
  - Zoeter-Hupp, E. [PE67 398], ---
    Onderdeel van een omslag met meerdere dossiers. Deze omslag is aan te vragen via archiefinventaris 2.09.16.02, inventarisnummer 4117, ten name van Bermann, S.
  - Zoeteweij, C., Zwolle [PE65 1206], ---
  - Zoetewey, C., Zwolle, 197863
  - Zoethorst-Ooyen, J.W. van, Dieren, 197868
  - Zoethout, H., Amersfoort, 197865
  - Zoethout, J., Drachten, 197866
  - Zoethout, J., Rotterdam, 197867
  - Zoethout, J.J., Holwerd, 197869
  - Zoethout, J.J., Wolvega [PE38 920], ---
    Onderdeel van een omslag met meerdere dossiers. Deze omslag is aan te vragen via archiefinventaris 2.09.16.02, inventarisnummer 3767, ten name van Bakker, J.
  - Zoethout, M.A.J., Drachten, 197870
  - Zoethout, W., Badhoevedorp, 197871
  - Zoethout, W., Badhoevedorp [PE28 6210], ---
  - Zoetman, H., Enschede, 197872
  - Zoetman, J., Enschede, 197873
  - Zoetmulder, F., Amsterdam, 197874
  - Zoetmulder, J.H.A., Brooklyn [DN 1369], ---
    Onderdeel van een omslag met meerdere dossiers. Deze omslag is aan te vragen via archiefinventaris 2.09.16.01, inventarisnummer 2051, ten name van Achard van Enschut, F.P.G.D.
    Dit dossier betreft ook: Haas, M.C.M. de; Jus et Veritas, Bureau
  - Zoetmulder, M.E.E.F., Amersfoort [PE54 5614], ---
    Onderdeel van een omslag met meerdere dossiers. Deze omslag is aan te vragen via archiefinventaris 2.09.16.02, inventarisnummer 4053, ten name van Boelen-Brinck, J.F.M.A.
  - Zoetmulder, P., Djokja Batanawarsa, 197875
  - Zoetmulder, P. [PD40 145], ---
    Onderdeel van een omslag met meerdere dossiers. Deze omslag is aan te vragen via archiefinventaris 2.09.16.01, inventarisnummer 5075, ten name van Aarts, P.J.
  - Zoetmulder-Biezenaar, E.L.J. [PE2 3172], ---
    Onderdeel van een omslag met meerdere dossiers. Deze omslag is aan te vragen via archiefinventaris 2.09.16.01, inventarisnummer 2164, ten name van Akenstichting, L. van
  - Zoffmann's Laboratorium SS Sevenster, Deventer [DN 1635], ---
    Onderdeel van een omslag met meerdere dossiers. Deze omslag is aan te vragen via archiefinventaris 2.09.16.02, inventarisnummer 2061, ten name van Bekker, J.